最高法院刑事判決                              八十八年度台上字第三九六九號
    上  訴  人  甲○○
右上訴人因偽造文書案件，不服台灣高等法院中華民國八十七年十二月十六日第二審
判決（八十七年度上易字第六六八七號，起訴案號：台灣宜蘭地方法院檢察署八十七
年度偵字第一六三九號），提起上訴，本院判決如左：
    主  文
上訴駁回。
    理  由
按刑事訴訟法第三百七十七條規定，上訴於第三審法院，非以判決違背法令為理由，
不得為之。是提起第三審上訴，應以原判決違背法令為理由，係屬法定要件。如果上
訴理由狀並未依據卷內訴訟資料，具體指摘原判決不適用何種法則或如何適用不當，
或所指摘原判決違法情事，顯與法律規定得為第三審上訴理由之違法情形，不相適合
時，均應認其上訴為違背法律上之程式，予以駁回。本件原判決綜合調查證據之結果
，認上訴人甲○○連續並牽連犯有刑法第二百十六條第二百十條行使偽造私文書，足
以生損害於他人罪，第三百三十九條第二項詐欺得利罪，及同法第三百三十七條侵占
遺失物罪（為累犯）之事實，因認第一審判決依牽連犯關係，從一重之前罪處斷，累
犯，量處有期徒刑肆月；偽造之「邱鳳仙」印章壹枚，聯單號碼Ｎ五○四四及八七Ｙ
Ｌ一Ｎ○○五二三九號市內電話裝機申請書、市內電話業務申請書上偽造之「邱鳳仙
」印文壹枚、貳枚均沒收，為無不合，予以維持，駁回上訴人在第二審之上訴，已詳
認定犯罪事實之依據及憑以認定之理由，並對上訴人否認犯罪之辯詞，如何不足採
信，均已依據卷內資料予以指駁及說明，從形式上觀察，原判決並無違背法令情形。
上訴意旨謂：伊冒用被害人邱鳳仙申請裝設之0000000、0000000號電
話，電信公司僅裝設外線部分，屋內則尚未按裝電話，無從使用，原判決遽認上訴人
以詐欺方法，免納電話費，即與情理有悖等語，係就原判決已詳為論斷與說明之事項
，再為事實上之爭執，殊非適法之第三審上訴理由。又上訴人冒名裝設之前開二線電
話，均已有費用發生，其所辯尚未使用該等電話且無為自己不法利益之意圖等語，不
足採信，原判決理由一已詳述其調查審認之結果，難謂有調查未盡或理由不備之違法
。再不得因不知法律而免除刑事責任，刑法第十六條前段定有明文。上訴人假冒邱鳳
仙名義，委託通訊業者代辦申裝電話手續，自不能諉稱不知會觸犯行使偽造私文書罪
。而本件事證已臻明確，原審就其中0000000號電話費用如何發生，為何人使
用消費及有無包含月租費等項未為無益之調查，不能指為調查未盡。至原判決理由一
第八行末段「本院」二字，綜觀判決意旨應係「第一審法院」之誤，除得由原法院裁
定更正外，與判決主旨尚不生影響。此外，上訴人徒憑己意，對原審職權之適法行使
及原判決理由已詳為論斷之事項，任意爭辯，顯與法定上訴第三審之形式要件不符，
其上訴違背法律上之程式，應予駁回。
據上論結，應依刑事訴訟法第三百九十五條前段，判決如主文。
中      華      民      國    八十八    年      七      月    二十二    日
                              最高法院刑事第七庭
                                  審判長法官  謝  家  鶴
                                        法官  洪  文  章
                                        法官  花  滿  堂
                                        法官  陳  世  淙
                                        法官  洪  佳  濱
      右正本證明與原本無異
                                              書  記  官
中      華      民      國    八十八    年      八      月      二      日
